臺灣臺中地方法院刑事裁定
111年度聲字第3315號
聲  請  人  
即  被  告  LE TRUNG DUNG（中文名黎中勇，越南籍）




指定辯護人  石秋玲律師（義務辯護律師）
上列聲請人即被告因違反毒品危害防制條例案件（本院111 年度
訴字第1813號），聲請具保停止羈押，本院裁定如下：
    主    文
聲請駁回。
    理    由
一、本件聲請人即被告LE TRUNG DUNG（中文名黎中勇，下稱聲
    請人）因違反毒品危害防制條例案件，前經本院於民國111 
     年9 月1 日訊問後，認有公訴意旨所指毒品危害防制條例
    第4 條第2 項之販賣第二級毒品、同條例第5 條第2 項之意
    圖販賣而持有第二級毒品等罪，嫌疑重大，且均屬最輕本刑
    為5 年以上有期徒刑之罪，故有相當理由認為有逃亡之虞；
    另被告除有起訴書犯罪事實欄一所示販賣第二級毒品犯行外
    ，尚且購買如起訴書犯罪事實欄二所示毒品欲供對外銷售，
    有事實足認為有反覆實行同一犯罪之虞，乃認具有刑事訴訟
    法第101 條第1 項第3 款、同法第101 條之1 第1 項第10款
    之羈押原因及羈押之必要，裁定自該日起羈押在案，合先敘
    明。
二、聲請意旨略以：聲請人就起訴書所指販賣第二級毒品之犯罪
    事實坦承認罪，且定於111 年10月18日宣判，被告雖犯重罪
    ，但相關事證已經釐清，並無藉由羈押確保追訴及審判程序
    進行之情況，故本案現已無刑事訴訟法第101 條第1 項第3 
    款之羈押事由；又被告所持有之毒品已遭扣押，且被告陳述
    該毒品係供自己使用，故無法認定被告有反覆販賣毒品之情
    況，並無刑事訴訟法第101 條之1 第1 項第10款之羈押事由
    ，故請求具保等語。
三、按被告經法官訊問後，認為犯罪嫌疑重大，而所犯為死刑、
    無期徒刑或最輕本刑為5 年以上有期徒刑之罪，有相當理由
    認為有逃亡、湮滅、偽造、變造證據或勾串共犯或證人之虞
    ，非予羈押，顯難進行追訴、審判或執行者，得羈押之；被
    告經法官訊問後，認為犯毒品危害防制條例第4 條第1 項至
    第4 項之罪，其嫌疑重大，有事實足認為有反覆實行同一犯
    罪之虞，而有羈押之必要者，得羈押之，刑事訴訟法第101 
    條第1 項第3 款、第101 條之1 第1 項第10款分別定有明文
    。又按執行羈押後有無繼續羈押之必要，仍許法院斟酌訴訟
    進行程度及其他一切情事而為認定，且羈押聲請人之目的，
    在於確保訴訟程序之進行、證據之存在、真實及確保刑罰之
    執行，而聲請人有無羈押之必要，以及羈押後其原因是否仍
    然存在，有無繼續羈押之必要，應否延長羈押，均屬事實認
    定問題，法院有依法審認裁量之職權，自得就具體個案情節
    予以斟酌決定，如就客觀情事觀察，法院許可羈押之裁定在
    目的與手段間之衡量並無明顯違反比例原則情形，即無違法
    或不當可言，且關於羈押原因之判斷，尚不適用訴訟上之嚴
    格證明原則，而應適用自由證明程序（最高法院104 年度台
    抗字第285 號裁定意旨參照）。
四、經查，聲請人就其涉犯販賣第二級毒品罪坦認在案、就意圖
    販賣而持有第二級毒品罪則否認犯行，惟與卷內其餘事證相
    互參照後，均堪認聲請人之犯罪嫌疑確屬重大；且聲請人於
    本案中遭扣案之第二級毒品甲基安非他命，其數量非微，顯
    非供聲請人個人一己施用，自有事實足認為有反覆實行同一
    販賣第二級毒品罪之虞，難認無刑事訴訟法第101 條之1  
    第1 項第10款規定之羈押事由；尤其，聲請人所犯販賣第二
    級毒品罪、意圖販賣而持有第二級毒品罪均為最輕本刑為5 
     年以上有期徒刑之罪，且本院就聲請人所犯上開2 罪已判
    處罪刑在案，並定應執行刑為有期徒刑5 年7 月，是被告前
    開犯行事證明確，應堪認定，又此刑度並非輕微，本於趨吉
    避凶之基本人性，有相當理由認為聲請人因遭本院判處上揭
    刑期，而有逃亡之虞，仍有刑事訴訟法第101 條第1 項第3 
    款之羈押原因；再者，本院斟酌全案情節、聲請人犯行所生
    危害、對其自由拘束之不利益及防禦權行使限制之程度、本
    案於111 年10月18日宣判，惟尚未確定等情後，認若以命具
    保、責付、限制住居、限制出境（海）等侵害較小之手段，
    均不足以確保後續審判或將來執行程序之順利進行。從而，
    上開所述有相當理由認為有逃亡之虞、有事實足認為有反覆
    實行同一犯罪之虞等羈押原因迄今尚未消滅，而基於保全本
    案審判、執行程序順利進行等目的，衡諸比例原則，仍有繼
    續羈押聲請人之必要，尚無從以具保、責付、限制住居、限
    制出境（海）及其他必要處分等手段替代。
五、至於前揭聲請意旨所載各情，皆無從動搖聲請人犯罪嫌疑重
    大、本案仍有刑事訴訟法第101 條第1 項第3 款、第101 條
    之1 第1 項第10款所定情形之羈押要件，尚不因聲請人所主
    張之上述事由，即可排除繼續羈押聲請人之必要性，亦不能
    憑此而謂上開羈押原因已經消滅。綜上，本院審酌聲請人之
    犯罪嫌疑、法定羈押事由、羈押之必要，且無刑事訴訟法第
    114 條不得羈押之情形後，認為本案羈押之原因仍然存在，
    亦有繼續羈押之必要，是聲請人聲請具保停止羈押並無理由
    ，應予駁回。
六、爰依刑事訴訟法第220 條，裁定如主文。
中　　華　　民　　國　 111　　年　　10　　月　　28　　日
                  刑事第十三庭　審判長法　官  劉敏芳

　　　　　　　　　　　　　　　　　　　法　官　簡佩珺　

　　　　　　　　　　　　　　　　　　　法　官  劉依伶
以上正本證明與原本無異。
如不服本裁定，應於收受送達後5日內向本院提出抗告狀。（應
附繕本）
　　　　　　　　　　　　　　　　　　　書記官  盧弈捷
中　　華　　民　　國　 111　　年　　10　　月　　28　　日